臺灣臺北地方法院民事判決　九十一年度簡上字第六二四號
　　上　訴　人　甲○○
　　被上訴人　　乙○○
右當事人間請求侵權行為損害賠償事件，上訴人對於中華民國九十年四月二十五日本
院台北簡易庭九十年度北簡字第四一八七號第一審判決提起上訴，本院判決如左：
    主      文
上訴駁回。
第二審訴訟費用由上訴人負擔。
    事      實
甲、上訴人方面：
  壹、聲明：
    一、原判決不利於上訴人部分廢棄。
    二、右開廢棄部分，駁回被上訴人在第一審之訴。
  貳、陳述：除與原判決記載相同者，茲予引用外，補稱：上訴人對與被上訴人於民
      國八十九年八月六日在三水街麗紅餐廳門口發生衝突，被上訴人受到傷害，上
      訴人因此衝突事件，經刑事判決有罪確定，並不爭執。惟上訴人主張民事訴訟
      不應以刑事程序認定之事實為其論據，仍應自行調查審認，被上訴人於原審既
      未能提出侵權行為之確切證明，則原審判決上訴人就被上訴人精神上損害賠償
      新台幣（下同）八萬元之鉅款，實難甘服。
　、證據：除援用第一審所提證據外，引用八十九年度易字第二五八六號刑事卷宗
　　　內有利於上訴人之內容為證。
乙、被上訴人方面：
  壹、聲明：如主文第一項所示。
  貳、陳述：除與原判決記載相同者，茲予引用外，補稱：原審判決是合理的，上訴
      人傷害被上訴人之身體，既經刑事判決有罪確定，則上訴人自應就該侵權行為
      ，對被上訴人負損害賠償之責，原審判決上訴人賠償八萬元予被上訴人並無不
      當。
  、證據：除援用第一審所提證據外，引用台灣台北地方法院八十九年度易字第二
  　　五八六號刑事卷宗內有利於被上訴人之內容為證。
丙、本院依職權調閱八十九年度易字第二五八六號刑事卷宗。
    理      由
一、本件被上訴人起訴主張：上訴人於八十九年八月六日傍晚約六時三十分許，在三
    水街麗紅餐廳門口，上訴人當時手持酒瓶攻擊伊之頭部，造成伊顏面撕裂傷三處
    、額部八公分裂及右眉毛處、頰部三公分及二公分各一處、頭皮顳部五公分撕裂
    傷，當時手術縫了二十多針，自事發至今，伊之頭部受傷處仍會抽痛，可能難以
    復原，上訴人之行為致伊受有醫藥費用之損害十萬元及非財產上損害四十萬元，
    爰依侵權行為之法律關係提起本件訴訟等情，求為命上訴人應如數給付及自起訴
    狀繕本送達翌日起加計法定遲延利息之判決（原判決駁回被上訴人超過非財產上
    損害賠償八萬元之請求部分，未據被上訴人聲明不服，該部分已告確定）。
    上訴人則以：伊否認有傷害被上訴人，刑事判決認定錯誤，民事訴訟應自行調查
    審認，且原審判決伊賠償八萬元金額過高等語，資為抗辯。
二、查上訴人於八十九年八月六日傍晚約六時三十分許，在三水街麗紅餐廳門口，與
    被上訴人發生衝突，致上訴人受有顏面撕裂傷三處、額部八公分裂及右眉毛處、
    頰部三公分及二公分各一處、頭皮顳部五公分撕裂傷等傷害，上訴人因前述衝突
    事件經刑事判決有罪確定，未提起第二審上訴等事實，為兩造所不爭執，並有被
    上訴人提出之診斷證明書為證，復經本院依職權調閱八十九年度易字第二五八六
    號刑事卷宗全卷屬實，足信為真實。
三、被上訴人主張伊所受傷害係上訴人持酒瓶攻擊其頭部所造成，雖為上訴人所否認
    ，辯稱係被上訴人自己跌倒撞到酒瓶受傷云云。然查，證人呂玉美於前開刑事案
    件調查中證稱：「因為甲○○常常恐嚇我，他常常說要殺我，後來八月六日我沒
    有去上班，乙○○在八月五日來餐廳找我喝酒，所以我和乙○○說這個事情，所
    以乙○○在八月六日去找甲○○」等語（見刑事卷第三十頁），而刑事卷附之西
    園醫院急診記錄表上亦記載「臉開放性傷口，多處」、「被打受傷」、「顏面撕
    裂傷共三處，額部八公分裂及右眉毛處頰部三公分及二公分各一處、頭部顳部五
    公分撕裂傷，於八十九年八月六日來急診手術縫合二十針，至八十九年八月十日
    共診治五次，傷口未癒」等語，核與被上訴人主張遭上訴人毆打之日期相符，且
    被上訴人所受之傷害遍佈於顏面、頸部、右眉毛、頰部及頭皮顳部等處，若被上
    訴人係因跌倒受傷，所受碰撞傷應僅於碰撞處，而非遍佈於全部，此有刑事卷附
    之西園醫院八十九年十二月二十八日（八九）西園醫字第一六四號函所附之八十
    九年八月六日至八月十日就診之病歷資料影本（見刑事卷第四十頁至第四十五頁
    ）可憑，上訴人因此傷害行為亦經本院刑事判決判處有期徒刑八月確定，是上訴
    人此部分所辯顯不可採。
四、按因故意或過失，不法侵害他人之權利者，負損害賠償責任；不法侵害他人之身
    體、健康、名譽或自由者，被害人雖非財產上之損害，亦得請求賠償相當之金額
    。民法第一百八十四條第一項前段、第一百九十五條第一項前段分別定有明文。
    本件上訴人故意持酒瓶毆打被上訴人之頭部，致被上訴人受有傷害，且上訴人之
    傷害行為，與被上訴人所受損害間，顯有相當因果關係，上訴人自應依前揭法條
    之規定，對於被上訴人負損害賠償責任。被上訴人於原審原起訴請求上訴人賠償
    醫藥費用十萬元及非財產上損害四十萬元，原判決駁回被上訴人超過非財產上損
    害賠償八萬元之請求部分，未據被上訴人聲明不服，上訴人則辯稱原判決所准之
    非財產損害賠償金額洵屬過高，本院斟酌被上訴人受傷之部位為頭部、頰部及受
    傷程度，就醫治療期間除肉體上痛苦，生活起居均不甚方便，且於傷口癒合後臉
    部將留下疤痕，被上訴人係因上訴人任股東之麗紅餐廳女服務生與上訴人發生爭
    執欲與上訴人說項，上訴人心生不滿即持酒瓶攻擊被上訴人之頭部，上訴人原在
    餐廳工作，每月薪資二、二萬元，被上訴人為久興運輸公司司機，每月薪資三萬
    五千元等情，認原審核給被上訴人八萬元之精神慰撫金，應屬適當，上訴人所辯
    要無足取。
五、綜上所述，被上訴人依侵權行為之法律關係請求上訴人給付八萬元及自起訴狀繕
    本送達翌日即八十九年十二月二十四日起至清償日止，按年息百分之五計算之利
    息，為有理由，應予准許。原審判命上訴人如數給付，於法並無不合。上訴意旨
    指摘原判決不當，求予廢棄改判，為無理由，應予駁回其上訴。
據上論結：本件上訴為無理由，依民事訴訟法第四百三十六條之一第三項、第四百四
十九條第一項、第七十八條，判決如主文。
中　　　華　　　民　　　國　　九十一　　年　　　十二　　月　　　三　　　日
　　　　　　　　　　　　　　　　　　　　民事第四庭審判長法　　　官　林勤綱
　                                                      法　　　官　陳正昇
                                                        法　　　官　劉又菁
右為正本係照原本作成
本判決不得上訴
中　　　華　　　民　　　國　　九十一　　年　　 十二　　 月　　　五　　　 日
　　　　　　　　　　　　　　　　　　　　　　　　　　　　法院書記官　黃瓊滿
